台灣苗栗地方法院刑事判決　　　　　　　　　　　　　九十一年度訴字第三八四號
　　公　訴　人　臺灣苗栗地方法院檢察署檢察官
　　被　　　告　戊○○
　　　　　　　　丁○○
　　共　　　同
　　指定辯護人　本院公設辯護人蔡文亮
右列被告因偽造貨幣案件，經檢察官提起公訴（九十一年度偵字第二六一九號），本
院判決如左：
    主      文
戊○○共同連續行使偽造之通用紙幣，累犯，處有期徒刑年陸月，扣案之偽造新臺
幣壹仟元紙鈔貳拾壹張沒收。
丁○○共同連續行使偽造之通用紙幣，處有期徒刑年肆月，扣案之偽造新臺幣壹仟
元紙鈔貳拾壹張沒收。
    事      實
一、戊○○曾有賭博及違反麻醉藥品管理條例等案件前科，最近一次曾於九十年三月
    三十日因違反電子遊戲場業管理條例案件，經台灣桃園地方法院判處有期徒刑三
    月確定，甫於九十年七月三十一日（起訴書誤載為三十日）經易科罰金執行完畢
    ，丁○○曾於九十一年三月三日因偽造有價證券案件，經台灣桃園地方法院判處
    有期徒刑一年二月、緩刑三年確定，現仍緩刑中。詎均不知悔改，戊○○、丁○○竟基於意圖供行使之用，而收集偽造通用紙幣之犯意聯絡，先由戊○○出資新
    台幣（下同）七千元，於九十一年六月二十四日淩晨一時三十分許，在桃園縣楊
    梅鎮嘟嘟熊遊戲場前，向綽號「阿清」之真實姓名、年籍不詳之成年男子，以一
    比三之比例（即以一千元真鈔購入偽鈔三千元），向綽號「阿清」之男子購買收
    集偽造台灣銀行發行一千元面額之紙幣二十一張。嗣得手後，戊○○與丁○○為
    圖以偽鈔購物而獲取物品及找付真鈔之利益，乃基於行使偽造通用紙幣之概括犯
    意聯絡，由戊○○駕駛Ｒ二｜一九六六號自用小客車，搭載丁○○持上揭千元偽
    鈔，自九十一年六月二十八日十三時許起，至同日十五時許止，連續於附表所示
    時、地，由丁○○分持一千元之偽鈔充作真鈔，向附表所示不知情之丙○○、甲○○、乙○○、己○○（起訴書誤載為賴駿葵）及庚○○等人，購買檳榔或香煙
    等如附表所示物，並找回如附表所示金額之真鈔。嗣經民眾報警，經警於同日十
    五時三十分許，在苗栗縣公館鄉苗栗縣警察局苗栗分局福基派出所前查獲，並在
    上揭自用小客車內扣得尚未使用之千元偽鈔十六張及在丙○○、甲○○、乙○○
    、己○○及庚○○等人住處，扣得丁○○持供購物交付丙○○等人之千元偽鈔五
    張，及以偽鈔所購買如附表所示之物（均已分別發還丙○○等人），始查悉上情
    。
二、案經苗栗縣警察局大湖分局報請臺灣苗栗地方法院檢察署檢察官偵查起訴。
    理      由
一、右揭事實，業據被告戊○○、丁○○迭於警訊時、偵查中及本院審理中坦承不諱
    （參見本院九十一年十二月三日審判筆錄第二頁、第三頁），核與被害人丙○○
    、甲○○、乙○○、己○○及庚○○等人於警訊中之指述情節相符，並有贓物認
    領保管單五紙附卷可稽及上開千元偽鈔二十一張及被告二人以偽鈔所購買如附表
    所示之物扣案可資佐證，而扣案之偽造千元紙幣二十一張，經本院當庭勘驗結果
    認：「扣案面額千元二十一張偽鈔，紙質粗糙、光滑，左下角『一０００』之字
    跡觸摸時，平滑並沒有凸出來；防偽線條觸摸時會脫落；千元偽鈔背面右下角無
    法顯示『一０００』暗記，顯然係偽鈔。」等情，亦有本院勘驗筆錄一份在卷可
    按（參見本院九十一年十二月三日審判筆錄第七頁），復為被告二人當庭供認不
    諱，是被告二人上揭自白均與事實相符。從而，本件事證明確，被告二人右揭犯
    行均堪認定，應予依法論科。
二、核被告戊○○、丁○○所為，均係犯刑法第一百九十六條第一項前段之行使偽造
    通用紙幣罪。被告二人意圖供行使之用而收集偽造通用紙幣之低度行為，為行使
    偽造通用紙幣之高度行為所吸收，不另論罪。又按行使偽造通用紙幣之行為，本
    含有詐欺之性質，故不另成立詐欺取財罪（最高法院二十九年上字一六四八號判
    例意旨參照）。被告二人就上揭行使偽造通用紙幣犯行，具有犯意之聯絡及行為
    之分擔，均為共同正犯。又被告二人先後五次行使偽造通用紙幣犯行，時間緊接
    ，犯罪構成要件相同，顯均係基於概括之犯意反覆而為，均為連續犯，應分別依
    刑法第五十六條規定，論以一罪，並分別加重其刑。又被告戊○○曾於九十年三
    月三十日因違反電子遊戲場業管理條例案件，經台灣桃園地方法院判處有期徒刑
    三月確定，甫於九十年七月三十一日經易科罰金執行完畢，有臺灣高等法院檢察
    署刑案紀錄簡覆表一紙附卷可憑，其於有期徒刑執行完畢後，五年內再犯本件有
    期徒刑以上之罪，為累犯，應依刑法第四十七條之規定遞加重其刑。爰審酌被告
    戊○○曾有賭博及違反麻醉藥品管理條例等案件前科，最近一次曾於九十年三月
    三十日因違反電子遊戲場業管理條例案件，經台灣桃園地方法院判處有期徒刑三
    月確定，甫於九十年七月三十一日經易科罰金執行完畢；被告丁○○曾於九十一
    年三月三日因偽造有價證券案件，經台灣桃園地方法院判處有期徒刑一年二月、
    緩刑三年確定，現仍緩刑中，有台灣高等法院檢察署刑案紀錄簡覆表二紙附卷可
    稽，足見被告二人素行均不佳，及被告二人犯罪動機、目的、本件係因一時貪念
    而行使偽造通用紙幣、持有偽幣數量多達二十一張、被告二人行使偽造通用紙幣
    犯行擾亂正常金融秩序至深且鉅，及參以被告二人於本院審理中坦承犯行，知所
    悔悟，犯後態度良好及檢察官具體求刑等一切情狀，分別量處如主文所示之刑，
    以示懲儆。扣案之偽造千元紙幣二十一張，應依刑法第二百條之規定予以宣告沒
    收。至其餘被告二人以偽鈔所購買如附表所示之物，雖均為被告二人犯罪所得之
    物，但被害人依法得請求返還，並非屬被告二人所有，且已分別發還被害人丙○○等人乙節，亦有贓物認領保管單五紙在卷可參，依法自不得予以宣告沒收，爰
    不予宣告沒收，併此敘明。
據上論斷，應依刑事訴訟法第二百九十九第一項前段，刑法第二十八條、第五十六條
、第一百九十六條第一項前段、第四十七條、第二百條，罰金罰鍰提高標準條例第一
條前段，判決如主文。
本案經檢察官吳義聰到庭執行職務。
中        華      民      國      九十一    年    十二    月    十七    日
                                    臺灣苗栗地方法院刑事第二庭
                                        法  官  吳  炳  桂
右正本證明與原本無異。
如不服本判決，應於判決送達後十日內向本院提出上訴狀（應附繕本），上訴於臺灣
高等法院臺中分院。
                                        書記官  楊  慧  萍
中        華      民      國      九十一    年    十二    月    二十    日
附錄本判決論罪科刑法條全文：
刑法第一百九十六條第一項：
行使偽造、變造之通用貨幣、紙幣、銀行券或意圖供行使之用而收集或交付於人者，
處三年以上十年以下有期徒刑，得併科五千元以下罰金。
附  表：
┌───────┬────────┬───────┬──────┬───┐
│犯  罪  時  間│  犯  罪  地  點│購  買  物  品│找回真鈔金額│被害人│
├───────┼────────┼───────┼──────┼───┤
│九十一年六月二│苗栗縣獅潭鄉竹林│持一千元偽鈔購│新台幣九百五│丙○○│
│十八日十三時三│村十五鄰二十一號│買五十元檳榔一│十元        │      │
│十分許        │前檳榔攤        │包            │            │      │
├───────┼────────┼───────┼──────┼───┤
│九十一年六月二│苗栗縣大湖鄉台六│持一千元偽鈔購│新台幣八百九│甲○○│
│十八日十三時五│線二十五公里六百│買五十元檳榔、│十元        │      │
│十分許        │公尺小寶貝檳榔攤│香煙一包六十元│            │      │
├───────┼────────┼───────┼──────┼───┤
│九十一年六月二│苗栗縣大湖鄉富興│持一千元偽鈔購│新台幣九百五│乙○○│
│十八日十四時許│村八鄰八寮灣二十│買五十元檳榔一│十元        │      │
│              │六之二號        │包            │            │      │
├───────┼────────┼───────┼──────┼───┤
│九十一年六月二│苗栗縣大湖鄉大寮│持一千元偽鈔購│新台幣九百元│己○○│
│十八日十四時許│村姊妹檳榔攤    │買五十元檳榔、│            │      │
│              │                │香煙一包五十元│            │      │
├───────┼────────┼───────┼──────┼───┤
│九十一年六月二│苗栗縣公館鄉福德│持一千元偽鈔購│新台幣九百五│庚○○│
│十八日十五時許│村七鄰福德一０七│買五十元檳榔一│十元        │      │
│              │之一號檳榔攤    │包            │            │      │
└───────┴────────┴───────┴──────┴───┘
